臺灣臺南地方法院柳營簡易庭民事裁定
109年度營簡調字第698號
聲  請  人  台新國際商業銀行股份有限公司

法定代理人  尚瑞強  


上列聲請人與相對人李俊欣等間請求撤銷遺產分割登記等事件，
聲請人聲請調解，本院裁定如下：
    主  文
聲請駁回。
聲請程序費用由聲請人負擔。
    理  由
一、按調解，依當事人之聲請行之。前項聲請，應表明為調解標
    的之法律關係及爭議之情形。有文書為證據者，並應提出其
    原本或影本。法院認調解之聲請，依法律關係之性質，當事
    人之狀況或其他情事可認為不能調解或顯無調解必要或調解
    顯無成立之望者，得逕以裁定駁回之。前項裁定，不得聲明
    不服，民事訴訟法第405條第1項、第2項、第406條第1項第1
    款、第2項分別定有明文。次按調解成立者，依民事訴訟法
    第416條第1項，第380第1項規定，與確定判決有同一之效力
    。惟判決為法院對於訴訟事件所為之公法的意思表示，調解
    或和解，為當事人就訴訟上之爭執互相讓步而成立之合意，
    其本質並非相同。故形成判決所生之形成力，無由當事人以
    調解或和解之方式代之（最高法院58年台上字第1502號判例
    意旨參照）。
二、本件聲請人主張相對人李俊欣前向其申請現金卡使用，迄今
    尚欠新臺幣199,993元未清償，而訴外人即被繼承人李永山
    死亡後，遺有坐落臺南市學甲區學甲段96、96之1、96之2、
    96之3、96之4、285之1、286、286之1、333、333之1地號土
    地（學甲段333地號土地權利範圍為8分之1，其餘地號土地
    之權利範圍不詳，以下合稱系爭土地），相對人李俊欣未為
    拋棄繼承之意思表示，依法為繼承人。詎相對人李俊欣積欠
    聲請人上開債務未償，恐繼承遺產後為聲請人追索，竟與其
    餘相對人協議將系爭土地分歸相對人李陳雲娥、李○○所有，
    並於民國103年7月1日辦理所有權移轉登記，有害聲請人之
    債權，為此聲請調解。查聲請人依民法第244條規定請求相
    對人李陳雲娥、李○○變更（本院按：應為塗銷之誤）上開所
    有權移轉登記以回復原狀，乃以同條第1項之撤銷權生效為
    其前提，惟民法第244條所規定因詐害行為所得行使之撤銷
    權，即學說所稱之撤銷訴權，應以訴之方法行使，須經法院
    為撤銷其行為之形成判決，始能發生撤銷之效力（最高法院
    54年台上字第975號判例、92年度台上字第821號判決意旨參
    照）。聲請人尚未取得撤銷訴權之確定判決，且撤銷訴權形
    成判決之形成力，依前開說明，復非調解所能取代，自非相
    對人互相讓步可得解決。從而，聲請人依民法第244條規定
    聲請調解，依法律關係之性質可認為不能調解或調解顯無成
    立之望，爰依首開規定，逕以裁定駁回之。
三、依民事訴訟法第406條第1項、第95條、第78條裁定如主文。
中　　華　　民　　國　　109 　年　　11　　月　　16　　日
                  柳營簡易庭    法  官  徐安傑
以上正本係照原本作成。
本裁定不得聲明不服。
中　　華　　民　　國　　109 　年　　11　　月　　16　　日
　　　　　　 　　　　　　　　　　書記官 吳宣穎